【裁判字號】    97,易,2994
【裁判日期】    980422
【裁判案由】    竊盜等
【裁判全文】
臺灣臺北地方法院刑事判決              97年度易字第2994號
公  訴  人  臺灣臺北地方法院檢察署檢察官
被      告  乙○○
                    （另案在臺灣雲林監獄執行中）
選任辯護人  法律扶助律師陳鴻琪律師
上列被告因竊盜等案件，經檢察官提起公訴（九十七年度偵字第
一七一四四號），本院判決如下：
    主      文
乙○○共同攜帶兇器竊盜，未遂，累犯，處有期徒刑陸月，如易
科罰金，以新臺幣壹仟元折算壹日。
扣案之Ｔ字型扳手貳支沒收。
    事實及理由
一、本案犯罪事實除：乙○○於民國九十五年六月間，因犯竊盜
    罪，經臺灣板橋地方法院以九十五年度易字第五八一號判決
    判處有期徒刑六月確定；於九十五年十月間，因犯竊盜罪，
    經本院以九十五年度簡字第二六六一號簡易判決判處有期徒
    刑六月確定，該二案件經本院以九十六年度聲字第一七四號
    裁定定應執行有期徒刑一年確定，於九十六年四月二十六日
    因徒刑易科罰金執行完畢出監。於九十六年八月間，因犯竊
    盜、贓物等罪，經臺灣士林地方法院以九十五年度易字第一
    三八六號判決各判處有期徒刑十月、七月，各減為有期徒刑
    五月、三月又十五日，應執行有期徒刑八月，嗣經臺灣高等
    法院以九十六年度上易字第二七○七號判決上訴駁回確定，
    上開四罪再經臺灣士林地方法院於九十七年五月二十三日以
    九十七年度聲減字第二八○號裁定減刑並定應執行刑有期徒
    刑一年一月確定（乙○○所判處之有期徒刑六月、六月刑期
    部分先前已執行，且乙○○所涉臺灣士林地方法院九十五年
    度易字第一三八六號案件自九十五年七月二日起至九十五年
    十月二十四日羈押在臺灣士林看守所，故折抵刑期後已無需
    再執行）。於九十七年四月間，因犯竊盜罪，經臺灣桃園地
    方法院以九十七年度易字第二三一號判決判處有期徒刑十月
    ，嗣經臺灣高等法院以九十七年度上易字第一六五九號判決
    上訴駁回確定；於九十七年四月間，因犯竊盜、毀損等罪，
    經本院以九十六年度訴字第一五八九號判決各判處有期徒刑
    一年二月、三月，應執行有期徒刑一年三月，嗣經臺灣高等
    法院以九十七年度上易字第一七七四號判決上訴駁回確定；
    於九十七年五月間，因犯竊盜罪，經臺灣板橋地方法院以九
    十七年度易字第七六五號判決判處有期徒刑一年確定；於九
    十七年四月間，因犯竊盜、傷害等罪，經臺灣桃園地方法院
    以九十七年度訴字第一三五號判決各判處有期徒刑四月、四
    月，應執行有期徒刑六月，再經臺灣高等法院以九十七年度
    上訴字第二二七二號判決上訴駁回確定（現在臺灣雲林監獄
    執行中，指揮書執畢日期為一百年二月七日）。於九十八年
    一月間，因犯公共危險罪，經本院臺北簡易庭以九十七年度
    北交簡字第一七三四號簡易判決判處罰金新臺幣十萬元確定
    ，應予補充外，其餘犯罪事實均引用如附件所示之起訴書之
    記載（又乙○○所涉毀損罪部分因告訴人甲○○撤回告訴，
    本院不另為不受理判決之諭知，理由詳見後述）。
二、證據名稱：
(一)被告於本院審理中之自白（見本院九十八年三月二十五日、
    同年四月八日審判筆錄）。
(二)告訴人之指訴。
(三)證人羅振銘之證述。
(四)扣案之Ｔ字型扳手二支及扣案物品之照片、刑案照片。
三、按Ｔ字型扳手為金屬製品，屬質硬且銳利之物品，於客觀上
    已足傷害人之身體或危害人生命之安全，自屬兇器之一種。
    核被告所為，係犯刑法第三百二十一條第一項第三款、第二
    項之攜帶兇器竊盜未遂罪。被告與身著深色上衣、七分短褲
    之姓名年籍不詳成年男子，有犯意聯絡及行為分擔，均為共
    同正犯。被告已著手於攜帶兇器竊盜行為之實施，然並未竊
    得財物置於其實力支配之下，犯罪尚屬未遂，爰依刑法第二
    十五條第二項之規定，按既遂犯之刑減輕之。查被告於九十
    五年六月間，因犯竊盜罪，經臺灣板橋地方法院以九十五年
    度易字第五八一號判決判處有期徒刑六月確定；於九十五年
    十月間，因犯竊盜罪，經本院以九十五年度簡字第二六六一
    號簡易判決判處有期徒刑六月確定，該二案件經本院以九十
    六年度聲字第一七四號裁定定應執行有期徒刑一年確定，於
    九十六年四月二十六日因徒刑易科罰金執行完畢出監。於九
    十六年八月間，因犯竊盜、贓物等罪，經臺灣士林地方法院
    以九十五年度易字第一三八六號判決各判處有期徒刑十月、
    七月，各減為有期徒刑五月、三月又十五日，應執行有期徒
    刑八月，嗣經臺灣高等法院以九十六年度上易字第二七○七
    號判決上訴駁回確定，上開四罪再經臺灣士林地方法院於九
    十七年五月二十三日以九十七年度聲減字第二八○號裁定減
    刑並定應執行刑有期徒刑一年一月確定（被告所判處之有期
    徒刑六月、六月刑期部分先前已執行，且被告所涉臺灣士林
    地方法院九十五年度易字第一三八六號案件自九十五年七月
    二日起至九十五年十月二十四日羈押在臺灣士林看守所，故
    折抵刑期後已無需再執行），有臺灣高等法院被告前案紀錄
    表在卷可按，其受徒刑之執行完畢，五年以內故意再犯有期
    徒刑以上之罪，為累犯，應依刑法第四十七條第一項之規定
    ，加重其刑，並依法先加後減。爰審酌被告之品行、犯罪動
    機、目的、手段、本案並未竊得任何財物、其生活狀況、智
    識程度，已與告訴人達成和解，有和解契約書一份在卷可查
    ，暨被告犯罪後已坦承犯行等一切情狀，量處如主文所示之
    刑，並諭知易科罰金之折算標準。至扣案之Ｔ字型扳手二支
    ，為供被告犯加重竊盜罪所用之物，復為被告所有，業據被
    告陳述在卷，爰依刑法第三十八條第一項第二款之規定宣告
    沒收之。另扣案之手電筒一支，雖亦屬被告所有，然既與被
    告所為竊盜犯行無關，依法無從宣告沒收，附此敘明。
四、不另為不受理判決之諭知部分：
(一)公訴意旨另以：被告與真實姓名年籍不詳之成年男子（行為
    時身著深色上衣及七分短褲），共同基於毀損之犯意聯絡，
    於上開時間，由被告攜帶在客觀上足供兇器使用且頭部已被
    磨尖之Ｔ字型扳手二支，在上述地點由被告以前開扳手損壞
    告訴人所有停放在該處之車號七一八一－ＱＫ號自用小客車
    之駕駛座左側車窗一面，著手開啟車門以搜尋竊取車內之財
    物，真實姓名年籍不詳之成年男子則立於樹下張望把風，均
    足以生損害於告訴人，因認被告此部分所為另涉犯刑法第三
    百五十四條之毀損罪嫌云云。
(二)按告訴乃論之罪，告訴人於第一審辯論終結前，得撤回其告
    訴；又告訴或請求乃論之罪，未經告訴、請求或其告訴、請
    求經撤回或已逾告訴期間者，應諭知不受理之判決，刑事訴
    訟法第二百三十八條第一項、第三百零三條第三款分別定有
    明文。查本件告訴人告訴被告毀損罪部分，起訴書認被告係
    犯刑法第三百五十四條之毀損罪，依同法第三百五十七條之
    規定，須告訴乃論。茲據告訴人業已具狀表示撤回告訴，有
    刑事撤回告訴狀一份在卷可按，此部分本應為公訴不受理判
    決之諭知，然因公訴人認此部分與前開論罪科刑之加重竊盜
    未遂罪部分有一行為觸犯數罪名之想像競合犯裁判上一罪關
    係，是本院就此部分爰不另為公訴不受理判決之諭知。
五、本案為諭知有期徒刑得易科罰金之有罪判決，爰依刑事訴訟
    法第三百十條之一之規定為判決之記載，附此敘明。
據上論斷，應依刑事訴訟法第二百八十四條之一、第二百九十九
條第一項前段、第三百十條之一第一項、第二項，刑法第二十八
條、第三百二十一條第一項第三款、第二項、第二十五條第二項
、第四十七條第一項、第四十一條第一項前段、第三十八條第一
項第二款，判決如主文。
本案經檢察官楊展庚到庭執行職務
中    華    民    國    98    年    4     月    22    日
                  刑事第十一庭  法  官  黃紹紘
以上正本證明與原本無異。
如不服本判決應於收受送達後十日內向本院提出上訴書狀，並應
敘述具體理由；其未敘述上訴理由者，應於上訴期間屆滿後二十
日內向本院補提理由書（均須按他造當事人之人數附繕本）「切
勿逕送上級法院」。告訴人或被害人如對於本判決不服者，應具
備理由請求檢察官上訴，其上訴期間之計算係以檢察官收受判決
正本之日期為準。
                                書記官  陳靜君
中    華    民    國    98    年    4     月    30    日
附錄本案論罪科刑所犯法條全文
刑法第三百二十一條
犯竊盜罪而有左列情形之一者，處六月以上、五年以下有期徒刑
：
一、於夜間侵入住宅或有人居住之建築物、船艦或隱匿其內而犯
    之者。
二、毀越門扇、牆垣或其他安全設備而犯之者。
三、攜帶兇器而犯之者。
四、結夥三人以上而犯之者。
五、乘火災、水災或其他災害之際而犯之者。
六、在車站或埠頭而犯之者。
前項之未遂犯罰之。
附件：
臺灣臺北地方法院檢察署檢察官起訴書
                                     97年度偵字第17144號
    被      告  乙○○  男  42歲（民國○○年○月○○日生）
                        住臺北縣樹林市○○路99號4樓
                        國民身分證統一編號：Ｚ000000000號
上列被告因竊盜等案件，業經偵查終結，認為應該提起公訴，茲
將犯罪事實及證據並所犯法條分敘如下：
        犯罪事實
一、乙○○前於民國95年間分別因竊盜案件，經臺灣板橋地方法
    院、臺灣臺北地方法院分別以95年度易字第581號、95年度
    簡字第2661號各判處有期徒刑陸月、陸月確定，嗣經入監接
    續執行，於96年4月26日因易科罰金執行完畢。竟仍不知悔
    改，復與真實姓名年籍不詳之成年男子（行為時身著深色上
    衣及七分短褲），共同基於意圖為自己不法所有及毀損之犯
    意聯絡，於97年7月31日凌晨2時許，由乙○○攜帶在客觀上
    足供兇器使用且頭部已被磨尖之Ｔ字型扳手2支，在臺北市
    信義區○○路11號「新光三越百貨股份有限公司」（下稱新
    光三越百貨公司）A11館旁之無名巷內，由乙○○以前開扳
    手損壞甲○○所有停放在該處之車號7181-QK號自用小客車
    之駕駛座左側車窗1面，著手開啟車門以搜尋竊取車內之財
    物，真實姓名年籍不詳之成年男子則立於樹下張望把風，均
    足以生損害於甲○○。嗣經新光三越百貨公司A11館之保全
    人員羅振銘巡邏至該處，發現乙○○有手持物品欲開啟前開
    車輛之左前車門，但卻無法開啟之異狀，旋報警處理，並為
    警當場在乙○○之黑色背包內，扣得上述頭部已被磨尖之Ｔ
    字型扳手2支及手電筒1支，始未得逞。
二、案經甲○○訴由臺北市政府警察局信義分局報告偵辦。
        證據並所犯法條
一、證據清單及待證事實
 ┌──┬───────────┬─────────────┐
 │編號│    證  據  名  稱    │      待  證  事  實      │
 ├──┼───────────┼─────────────┤
 │ 一 │被告乙○○之供述      │一、警方扣案頭部已被磨尖之│
 │    │                      │    Ｔ字型扳手2支及手電筒1│
 │    │                      │    支係被告乙○○所有。  │
 │    │                      │二、被告乙○○為警查獲當時│
 │    │                      │    ，並非在信義區內之工地│
 │    │                      │    工作，亦不記得其平常施│
 │    │                      │    工工地之正確位置，足見│
 │    │                      │    其涉有上述犯行之犯罪嫌│
 │    │                      │    疑重大。              │
 ├──┼───────────┼─────────────┤
 │ 二 │告訴人甲○○於警詢時之│遭被告乙○○以Ｔ字型扳手破│
 │    │指訴                  │壞駕駛座左側車窗1面之車號 │
 │    │                      │7181-QK號自用小客車，確為 │
 │    │                      │告訴人甲○○所有並停放在新│
 │    │                      │光三越百貨公司A11館旁之無 │
 │    │                      │名巷內，且車內財物幸未遭竊│
 │    │                      │之事實。                  │
 ├──┼───────────┼─────────────┤
 │ 三 │證人羅振銘於警詢之證述│新光三越百貨公司A11館之保 │
 │    │                      │全人員羅振銘巡邏至該該館旁│
 │    │                      │之無名巷時，發現一名身著深│
 │    │                      │色上衣及七分短褲之男子站在│
 │    │                      │樹下張望，身穿橘色上衣之被│
 │    │                      │告乙○○則有手持物品欲開啟│
 │    │                      │前開車輛之左前車門，但卻無│
 │    │                      │法開啟之異狀，旋報警處理，│
 │    │                      │並為警當場在乙○○之黑色背│
 │    │                      │包內，扣得上述頭部已被磨尖│
 │    │                      │之Ｔ字型扳手2支及手電筒1支│
 │    │                      │，而當時證人與被告二人距離│
 │    │                      │很近，並互相對看，現場有路│
 │    │                      │燈，光線還很明亮等事實。  │
 ├──┼───────────┼─────────────┤
 │ 四 │7181-QK號自用小客車行 │全部犯罪事實。            │
 │    │照影本、扣押物品目錄表│                          │
 │    │、被告全身照片各1張、 │                          │
 │    │、扣案物品照片2張、刑 │                          │
 │    │案現場照片4張、本署刑 │                          │
 │    │案資料查註表1份。     │                          │
 └──┴───────────┴─────────────┘
二、按攜帶兇器竊盜，祇須行竊時攜帶具有危險性之兇器為已足
    ，並不以攜帶之初有行兇之意圖為必要，又無論被告主觀上
    是否旨在行兇抑僅便利行竊，然在客觀上具行兇之危險性，
    自屬兇器之一種，攜帶之而犯竊盜罪，應成立刑法第321條
    第1項第3款之罪。（最高法院62年台上字第2489號、70年台
    上字第1613號判例意旨參照）經查，被告乙○○於行竊時所
    攜帶頭部已被磨尖之Ｔ字型扳手2支，為金屬製品，有卷附
    扣案物品相片在卷可稽，在客觀上具有行兇之危險性，依前
    揭判例意旨，自屬刑法第321條第1項第3款規定之兇器無疑
    ，故核被告所為，係犯刑法第321條第2項、第1項第3款之攜
    帶兇器竊盜未遂罪嫌及同法第354條之毀損罪嫌。被告所犯
    前開二罪嫌間，為一行為觸犯數罪名，屬想像競合犯，請依
    刑法第55條規定，從較重之攜帶兇器竊盜未遂罪嫌處斷。而
    被告與前述身著深色上衣、七分短褲之真實姓名年籍不詳成
    年男子，具有犯意聯絡及行為分擔，請以共同正犯論處。被
    告已著手於攜帶兇器竊盜罪之犯行，係因證人羅振銘於巡邏
    時適時發現報警處理而未得逞，為障礙未遂，請依刑法第25
    條第2項規定減輕其刑。又被告前於95年間分別因竊盜案件
    ，經臺灣板橋地方法院、臺灣臺北地方法院分別以95年度易
    字第581號、95年度簡字第2661號各判處有期徒刑陸月、陸
    月確定，嗣經入監接續執行，於96年4月26日因易科罰金執
    行完畢，有本署刑案查註紀錄表在卷可按，其於五年以內故
    意再犯本件有期徒刑以上之罪，為累犯，請依刑法第47條第
    1項之規定，加重其刑。另扣案之Ｔ字型扳手2支及手電筒1
    支，係被告所有供犯罪所用之物，請依刑法第38條第1項第2
    款之規定宣告沒收。
三、依刑事訴訟法第251條第1項提起公訴。
    此致
臺灣臺北地方法院
中    華    民    國    97    年    9     月    26    日
                          檢  察  官    王  鑫  健
本件正本證明與原本無異
中    華    民    國    97    年    10    月    8     日
                          書  記  官    蔡  明  潔
附錄本案所犯法條全文
中華民國刑法第321條（加重竊盜罪）
犯竊盜罪而有左列情形之一者，處六月以上、五年以下有期徒刑
：
一、於夜間侵入住宅或有人居住之建築物、船艦或隱匿其內而犯
    之者。
二、毀越門扇、牆垣或其他安全設備而犯之者。
三、攜帶兇器而犯之者。
四、結夥三人以上而犯之者。
五、乘火災、水災或其他災害之際而犯之者。
六、在車站或埠頭而犯之者。
前項之未遂犯罰之。


司法院資訊處製作；財團法人民間司法改革基金會備份。
